【裁判字號】    99,訴,976
【裁判日期】    990818
【裁判案由】    違反毒品危害防制條例
【裁判全文】
臺灣臺南地方法院刑事判決               99年度訴字第976號
公  訴  人  臺灣臺南地方法院檢察署檢察官
被      告  乙○○
上列被告因違反毒品危害防制條例案件，經檢察官提起公訴（99
年度毒偵字第978號），因被告於準備程序進行中就被訴事實為
有罪陳述，本院合議庭裁定由受命法官獨任進行簡式審判程序，
判決如下：
    主  文
乙○○施用第一級毒品，累犯，處有期徒刑柒月。扣案之第一級
毒品海洛因壹包（驗餘淨重零點柒零公克）沒收銷燬之；包裝海
洛因之包裝袋壹只沒收。
    事  實
一、乙○○前於民國85年間，因犯肅清煙毒條例、恐嚇、偽造文
    書等罪，經本院判處有期徒刑3年6月、1年、10月，並定其
    應執行刑為4年5月確定，甫於民國96年7月16日執行完畢出
    監。其於97年間因施用毒品案件，經觀察、勒戒後，有繼續
    施用毒品之傾向，再經本院以97年度毒聲字第398號裁定令
    入戒治處所施以強制戒治，嗣於98年4月9日認無繼續戒治之
    必要釋放出所，並經臺灣臺南地方法院檢察署檢察官於同月
    13日以98年戒毒偵字44號為不起訴處分。又於98年6月間，
    再度施用毒品，經本檢察官於98年10月31日以98年度毒偵字
    第2006、2228號為緩起訴處分在案。詎其仍未戒除毒癮，基
    於施用第一級毒品海洛因之犯意，於99年5月13日上午10時
    許，在臺南縣善化鎮牛庄里牛庄49號之3住處，以將毒品摻
    水入針筒注射之方式施用第一級毒品海洛因一次，嗣於同日
    11時30分許，為警前往上址送達毒品列管人口採尿通知書時
    ，發現乙○○行跡可疑，徵得乙○○同意後，在其身上查獲
    海洛因1包（驗餘淨重0.70公克、空包裝重0.91公克），始
    悉上情。
二、案經案經臺南縣警察局善化分局報請臺灣臺南地方法院檢察
    署檢察官偵查起訴。
    理  由
一、本件被告乙○○所犯並非死刑、無期徒刑或最輕本刑有期徒
    刑3年以上之罪，亦非高等法院管轄第一審案件，其於準備
    程序中就被訴事實為有罪之陳述，經告知被告簡式審判程序
    之旨，並聽取檢察官及被告之意見後，本院合議庭裁定由受
    命法官獨任以簡式審判程序加以審理，是本案之證據調查，
    依刑事訴訟法第273條之2規定，不受同法第159條第1項、第
    161條之2、第161條之3、第163條之1及第164條至第170條之
    限制；並得依同法第310條之2準用第454條之規定製作略式
    判決書，合先敘明。
二、前揭事實，業據被告乙○○於警詢、檢察官偵訊、本院準備
    程序及審理時始終坦認不諱，並有臺南縣警察局善化分局送
    驗尿液年籍對照表1紙、長榮大學濫用藥物檢驗確認報告1紙
    、臺南縣警察局善化分局扣押筆錄、扣押物品目錄表、毒品
    初步檢驗報告書各一份及法務部調查局濫用藥物實驗室99年
    5月31日調科壹字第09923011490號鑑定書一份附於警偵卷可
    稽【起訴書雖載自被告身上查扣海洛因毒品2包，然上開毒
    品經送法務部調查局鑑定後，其中一包白色粉末物品（驗餘
    淨重0.70公克、空包裝重0.91公克）確含第一級毒品海洛因
    成分，另一包白色粉末物品（驗餘淨重1.32公克、空包裝重
    0.78公克）則未發現含法定毒品成分等情，有上開法務部調
    查局濫用藥物實驗室出具之鑑定書一紙附於偵查卷可稽，依
    此，被告持有一包不含法定毒品成分之事，即與前揭犯罪事
    實無涉，應予剔除，謹此敘明】，足證被告前揭自白確與事
    實相符，應堪採信。此外，依卷附之臺灣高等法院被告前案
    紀錄表、全國施用毒品案件紀錄表觀之，被告於強制戒治執
    行完畢釋放後五年內，再犯本件毒品危害防制條例第10條之
    罪，自應依法追訴。準此，本件事證明確，被告犯行堪以認
    定，應依法論科。
三、查海洛因依其成癮性、濫用性及對社會危害性之程度，已為
    毒品危害防制條例第2條第2項第1款列為第一級毒品。核被
    告所為，係犯毒品危害防制條例第10條第1項之施用第一級
    毒品罪。又被告非法持有第一級毒品海洛因之低度行為，為
    其施用第一級毒品海洛因之高度行為所吸收，不另論罪。再
    被告有前揭事實欄第一項所記載之前案科刑及執行完畢之紀
    錄，此有臺灣高等法院被告前案紀錄表在卷可按，其受徒刑
    之執行完畢後，5年內故意再犯有期徒刑以上之罪，為累犯
    ，應依刑法第47條第1項之規定加重其刑。爰審酌被告有多
    次施用毒品前科，經送觀察、勒戒、強制戒治及刑罰執行後
    ，猶未能戒絕革除惡習，再犯本件施用第一級毒品罪，顯見
    其意志力甚為薄弱，迄未能戒除毒癮，惟審酌被告身體狀況
    不佳，脊椎骨折且變形（細菌感染），加上其工作勞動壓力
    及為舒緩身體上之疼痛，因而反覆施用毒品，且其於本件經
    警查獲後，已知悔過，並續以替代療法治療其毒癮，態度良
    好等一切情狀，量處如主文所示之刑。至於扣案之海洛因一
    小包（驗餘淨重0.70公克），不問屬於犯人與否，應依毒品
    危害防制條例第18條第1項前段規定宣告沒收並銷燬之；包
    裝海洛因之包裝袋一只，為被告所有且係供其犯罪所用之物
    ，應依刑法第38條第1項第2款宣告沒收。
四、據上論結，應依刑事訴訟法第273條之1第1項、第299條第1
    項前段，毒品危害防制條例第10條第1項、第18條第1項前段
    ，刑法第11條前段、第47條第1項、第38條第1項第2款，判
    決如主文。
本案經檢察官甲○○到庭執行職務。
中    華    民    國    99    年    8     月    18    日
                  刑事第十五庭  法  官  林彥君
以上正本證明與原本無異。
如不服本判決應於收受本判決後10日內向本院提出上訴書狀，並
應敘述具體理由。其未敘述上訴理由者，應於上訴期間屆滿後20
日內向本院補提理由書狀（均須按他造當事人之人數附繕本）「
切勿逕送上級法院」。
                                書記官  莊淑雅
中    華    民    國    99    年    8     月    18    日
附錄本案論罪科刑法條全文：
毒品危害防制條例第10條
施用第一級毒品者，處 6 月以上 5 年以下有期徒刑。
施用第二級毒品者，處 3 年以下有期徒刑。

司法院資訊處製作；財團法人民間司法改革基金會備份。
